---
title: "Fonds de cartes territoriaux"
author: "Equipe développement SGDF"
date: "14 avril 2019"
output: rmarkdown::github_document
---

```{r setup, include=FALSE}
knitr::opts_chunk$set(
	echo = TRUE,
	message = FALSE,
	warning = FALSE
)
```

## Les fichiers

Différents fichiers spatiaux, de type Shapefile (en .shp) ont été créés :

+ Au niveau des territoires :
    + Un fichier entier, avec les DOM à leur vraie position ;
    + Un fichier avec les DOM ajoutés en dessous de la France métropolitaine ;
    + Un fichier avec les DOM et un encart pour l'Île-de-France.

+ Au niveau des centres de ressources, de façon symétrique :
    + Un fichier entier, avec les DOM à leur vraie position ;
    + Un fichier avec les DOM ajoutés en dessous de la France métropolitaine ;
    + Un fichier avec les DOM et un encart pour l'Île-de-France.

## Les modifications

Le fichier **Codes/Gestion_shp.R** a été utilisé pour effectuer les modifications :

+ Mise au format des variables ;
+ Modification de la zone du sud des Yvelines ;
+ Ajout des DOM et de l'Île-de-France ;
+ Fusion au niveau des centres de ressources.

Subsistent quelques problèmes/modifications à faire :

+ Au niveau de Paris et de la frontière de l'Occitanie, quelques problèmes de bordures apparaissent (à traiter plutôt dans l'import) ;
+ Mettre les libellés au format Majuscule/Minuscule ;
+ Ajout du territoire Monde.

## Exemple d'utilisation

On charge les packages, le fond de carte DOM + Île-de-France, au territoire et au centre de ressources, les coordonnées des polygones d'encart et un fichier avec le nombre d'adhérents par territoire (arrondi à la dizaine) comme exemple.

```{r chargement}
library(tidyverse)
library(sf)

shp_terr_dom_idf <- st_read("Shapefiles/Territoires/shp_terr_dom_idf.shp")

shp_cr_dom_idf <- st_read("Shapefiles/Centres_ressources/shp_cr_dom_idf.shp")

polygones_encart <- read_rds("Shapefiles/encarts_polygones_dom_idf.rds")

adherents_terr <- read_rds("Data/data_adherents_terr.rds")
```

On fusionne ensuite les données d'adhérents et le fond de carte (attention, dans un SHP, le nom des variables est condensé).

```{r fusion}
adherents_terr_shp <- shp_terr_dom_idf %>%
  left_join(adherents_terr, by = c("cd_trr_c" = "code_terr_court", "code_cr"))
```

On fait ensuite la carte, en incluant les polygones.

```{r carte, fig.height=8, fig.width=14}
ggplot() +
  geom_sf(data = adherents_terr_shp, aes(fill = nb_adherents_arrondi)) +
  geom_sf(data = shp_cr_dom_idf, alpha = 0, color = "grey20", lwd = 0.6) +
  geom_polygon(data = polygones_encart, aes(x = x_dom, y = y_dom), alpha = 0, color = "black") +
  geom_polygon(data = polygones_encart, aes(x = x_idf, y = y_idf), alpha = 0, color = "black") +
  scale_fill_gradient(name = "Adhérents", low = "white", high = "red", na.value = "white") +
  theme_void() +
  theme(panel.grid = element_line(NULL)) +
  ggtitle(label = "Carte des adhérents par territoire")
```


